# 请教陈版，企业部分停产，安全生产费的计提，谢谢！！！

提问人：BIOSCU703 时间：2018-05-05 08:55:54
背景：我公司属危险化学品行业，有四个车间，去年开始，其中三个车间已停产。 问题： 1 、今年是否还有按上年的收入为计提依据，计提安全生产费？因为停产的车间实际以后已经不会再启用了，是否可以少计提点安全生产费？ 2 、我公司的往年的安全生产费较多，是否可以向主管部门申请，不计提安全生产费？

回答人：chenyiwei
如果因为本年度永久性缩减经营规模等特殊情况，认为继续以上年度收入为基数计提安全生产费不再恰当的，应按照财企[2012]16号文规定，向县级以上安全生产监督管理部门和财政部门申请，经批准后可以少提。但在获得正式批准之前，仍应按上年度收入为基数按规定的比例计提。